臺灣高雄地方法院刑事判決　　　　　　　　　　　　九十一年度交易字第一五三號
　　公　訴　人　臺灣高雄地方法院檢察署檢察官
　　被　　　告　丁○○
右列被告因公共危險案件，經檢察官提起公訴（九十一年度偵字第三二○號），本院
判決如左：
    主  文
丁○○服用酒類，不能安全駕駛動力交通工具而駕駛，處罰金萬元，如易服勞役，
以佰元折算壹日，緩刑年，緩刑期內付保護管束。
    事  實
一、丁○○明知服用酒類或其他類似物後其吐氣所含酒精成份超過每公升零點二五毫
    克或血液中酒精成份超過百分之零點零五以上者，不得駕駛車輛（道路交通安全
    規則第一百十四條第二款參照），且知悉服用酒類後不得開車之政令宣導，竟仍
    於民國九十年十一月一日上午十時許，在高雄市左營區左營火車站渠之工作地點
    ，服用酒類或其他含有酒精成份之物品後，其血液中所含酒精成份至少為一百四
    十六ＭＧ＼ＤＬ（嗣於九十年十一月一日肇事後，在高雄市楠梓區健仁醫院抽血
    檢驗），業已達不能安全駕駛動力交通工具之酒精中毒狀態下，詎仍騎乘牌照號
    碼ＹＹＲ—五九七號輕型機車，自左營火車站欲返家之際，於九十年十一月一日
    上午十時三十五分許，途經高雄市○○區○○路與瑞仁路交岔路口附近，竟因酒
    精混惑判斷能力，渠所騎乘之輕型機車前車頭遽而撞及交岔路口北側瑞屏路旁之
    路燈基座，丁○○因而人車倒地，並昏迷不醒；幸經路人報案，由救護車緊急將
    其送往高雄市楠梓區健仁醫院急救，而渠抽血檢驗結果，血液中所含酒精成份高
    達一百四十六ＭＧ＼ＤＬ（約為吐氣中所含酒精成份之每公升零點七三毫克），
    再於是日下午四時許，轉送長庚紀念醫院高雄分院救治（渠血液中仍有酒精成份
    三十三點四ＭＧ＼ＤＬ）。
二、案經高雄市政府警察局楠梓分局報請臺灣高雄地方法院檢察署檢察官偵查起訴。
    理  由
一、訊據被告丁○○矢口否認渠有何服用酒類不能安全駕駛動力交通工具而駕駛之行
    為，辯稱︰車禍經過情形已記不清楚，渠有無服用酒類亦記不清楚，祇記得當日
    上午十時許，下班前，在工作地點左營火車站，有喝蜂膠云云。惟查，本件道路
    交通事故之發生後，被告即送往高雄市楠梓區健仁醫院急救，當時渠血液中之酒
    精成份業已高達一百四十六ＭＧ＼ＤＬ，有健仁醫院藥物濃度檢驗報告單乙紙在
    卷（警卷）可稽；嗣後，被告復於是日下午四時許，轉送長庚紀念醫院高雄分院
    救治，彼時渠血液中仍有酒精成份為三十三點四ＭＧ＼ＤＬ，此有財團法人長庚
    紀念醫院高雄分院九十一年四月十七日（九一）長庚院高字第○九三一號函乙件
    附卷足憑；此外，尚經處理事故員警乙○○、甲○○、戊○○等三人及被告之妻
    丙○○分別於本院審理中到庭證述綦詳，復有道路交通事故調查報告表暨事故現
    場圖、長庚紀念醫院診斷證明書各乙紙及事故現場照片四幀在卷供參。
二、按刑法第一百八十五條之三規定所謂「不能安全駕駛」，乃抽象危險犯，並不以
    發生具體危險為必要，對於呼氣酒精濃度已達每公升零點五五毫克（○‧五五Ｍ
    Ｇ＼Ｌ）以上，肇事率為一般正常人之十倍，認為已達不能安全駕車之標準，此
    業經法務部八十八年五月十八日法八八檢字第○○一六六九號函告週知，且按就
    醫學文獻所知，酒精對人體造成之影響，於呼氣時酒精濃度達每公升零點二五毫
    克（約合體內血液中酒精濃度五○ＭＧ＼ＤＬ或零點零五％）即會輕度中毒，造
    成輕度協調功能降低；呼氣酒精濃度達每公升零點五毫克時（約合體內血液中酒
    精濃度一○○ＭＧ＼ＤＬ或零點一％）屬輕到中度中毒症狀，出現反應較慢、感
    覺減低、影響駕駛之狀況；呼氣酒精濃度達每公升零點七五毫克（約合體內血液
    中酒精濃度一五○ＭＧ＼ＤＬ或零點一五％）時出現思考改變、個性行為改變等
    中毒症狀；又飲酒後一小時許，其體內血液酒精濃度可達最高，此有分別有行政
    院國軍退除役官兵輔導委員會臺北榮民總醫院八十八年八月五日（八八）北總內
    字第二六八六八號函文、八十八年十月二十六日（八八）院賓文廉字第一三四○
    七號臺灣高等法院函中臺北醫學院附設醫院精神科主任蔡尚穎「酒精對人體生理
    與行為之影響」一文可據。而本案被告為警查獲時其血液中所含酒精成份，如上
    所述，已高達一百四十六ＭＧ＼ＤＬ，殊高於前揭標準甚多，渠發生肇事之危險
    性，顯已高出一般人，且被告復因酒精混或判斷能力而肇事，依前揭說明，被告
    實已達不能安全駕駛動力交通工具之情狀，足堪認定。是本案事證已臻明確，被
    告犯行洵堪認定，應予依法論科。
三、核被告丁○○所為，係犯刑法第一百八十五條之三服用酒類不能安全駕駛動力交
    通工具而駕駛罪。爰審酌被告明知或無法諉為不知服用酒類後精神已達混惑不清
    晰之狀態，而發生道路交通事故之機率，較未服用酒類者為高，詎仍為騎乘輕型
    機車，不啻對他人已產生立即侵害之高度危險性，亦自陷於危險狀態中，嚴重侵
    害道路交通往來安全，且渠騎乘機車時，血液中所含酒精成份高達一百四十六Ｍ
    Ｇ＼ＤＬ以上，業已符合前揭酒精中毒之症狀，本應從重量刑，惟斟酌渠因本件
    道路交通事故身體受有嚴重創傷，刻在復健治療中，且渠係左營火車站之副站長
    ，渠前並無何前案紀錄，有臺灣高等法院被告全國前案紀錄表及本院被告院內索
    引卡紀錄表各乙份附卷可徵，素行良好等一切情狀，酌情量處如主文所示之刑，
    並諭知易服勞役之折算標準。末查，被告前未曾受有期徒刑以上刑之宣告，有臺
    灣高等法院被告全國前案紀錄表及本院被告院內索引卡紀錄表各乙份在卷可按，
    因一時失慮，偶罹刑典，且被告為公務員有正當職業，悉如前述，經此刑之宣告
    後，當應知所警惕，而信無再犯之虞，本院因認暫不執行渠宣告刑為適當，予以
    宣告緩刑三年，用啟自新。惟依被告所犯上揭情節，認有加以追蹤觀護之必要，
    爰併予諭知緩刑期內付保護管束。
據上論斷，依刑事訴訟法第二百九十九條第一項前段，刑法第一百八十五條之三、第
四十二條第二項、第七十四條第一款、第九十三條第一項，罰金罰鍰提高標準條例第
二條，判決如主文。
中      華      民      國    九十一    年      五      月    二十三    日
                                  臺灣高雄地方法院交通法庭
                                      法  官  劉 定 安
右正本證明與原本無異。
如不服本判決，應於判決送達後十日內，向本院提出上訴狀。
                                      書記官  歐 文 政
中    華    民    國      九十一      年      五      月      二十四    日
附錄本案論罪科刑法條全文︰
刑法第一百八十五條之三
  服用毒品、麻醉藥品、酒類或其他相類之物，不能安全駕駛動力交通工具而駕駛者
  ，處一年以下有期徒刑、拘役或三萬元以下罰金。
